臺灣板橋地方法院刑事判決　　　　　　　　　　　　九十一年度易字第一四○六號
　　公　訴　人　臺灣板橋地方法院檢察署檢察官
　　被　　　告　甲○○
右列被告因傷害案件，經檢察官提起公訴（九十一年度偵字第六六九八號），本院判
決如左：
    主  文
甲○○傷害人之身體，處拘役拾日，如易科罰金，以參佰元折算壹日。
    事  實
一、甲○○與乙○○原係情侶，民國九十一年二月一日上午五時許，甲○○在臺北縣
    土城市○○路二五九巷一之四號十四樓乙○○住處，因細故與乙○○吵架，甲○
    ○一時氣憤，竟基於傷害之犯意，以手掐乙○○之頸部，致乙○○受有頸部挫傷
    併紅腫，並因臉部急速充血，致受兩側眼眶及兩臉頰皮下末稍血管擴張、右下顎
    腫脹、右下顎挫瘀傷、右側鞏膜出血等傷害。
二、案經被害人乙○○訴由臺北縣政府警察局土城分局報請臺灣板橋地方法院檢察署
    檢察官偵查起訴。
    理  由
一、訊據被告甲○○固不否認有在上揭時、地與告訴人乙○○口角爭執之事實，惟矢
    口否認有傷害犯行，辯稱：因告訴人乙○○先出手抓傷伊，伊才出手抓住告訴人
    衣領，但並有掐其頸部，告訴人所受傷害，可能係習慣性過敏所致云云。經查：
    右揭犯罪事實，已據告訴人指訴歷歷，而證人張明森於警訊時亦證稱：九十一年
    二月一日凌晨五時許，伊見到乙○○神情緊張地從住所衝出，臉色發青而呼吸急
    遽，並說甲○○在屋內要掐死她等語，而乙○○臉部以前並無過敏紅腫之症狀等
    語（見偵查卷第十四頁）。核與告訴人所述被告掐其頸部等情相符。另告訴人受
    傷當日之驗傷診斷書，亦清楚記載乙○○受有頸部挫傷併紅腫，兩側眼眶及兩臉
    頰皮下末稍血管擴張、右下顎腫脹、右下顎挫瘀傷、右側鞏膜出血等傷害，有臺
    北縣立板橋醫院驗傷診斷書一紙在卷為據，更足佐告訴人之指訴為有據。足認被
    告所辯僅拉扯告訴人衣領云云，係避重就輕之詞，不足採信。綜上事證，足證被
    告犯行明確，應依法論處。
二、核被告所為，係犯刑法第二百七十七條第一項之傷害罪。爰審酌被告並無前科，
    有臺灣高等法院檢察署刑案紀錄簡覆表在卷可稽，其因一時口角，即起意以暴力
    相向，惟念其犯後甚有悔意，屢向告訴人表示和解意願，惟因無力負擔告訴人所
    提和解條件而作罷，另酌以被告犯罪手段、犯罪動機等一切情狀，量處如主文所
    示之刑，並諭知其如易科罰金之折算標準。
據上論斷，應依刑事訴訟法第二百九十九條第一項前段、刑法第二百七十七條第一項
、第四十一條第一項前段，罰金罰鍰提高標準條例第一條前段、第二條，判決如主文
。
本案經檢察官馬凱蕙到庭執行職務。
中      華      民      國    九十一    年      六      月    二十一    日
  臺灣板橋地方法院刑事第六庭
                                          法  官  林漢強
右正本證明與原本無異。
如不服本判決，應於判決送達後十日內，向本院提出上訴狀。
                                          書記官  黃大千
中      華      民      國    九十一    年      六      月    二十一    日
附錄本案所犯法條全文
中華民國刑法第二百七十七條
傷害人之身體或健康者，處三年以下有期徒刑、拘役或一千元以下罰金。
犯前項之罪因而致人於死者，處無期徒刑或七年以上有期徒刑；致重傷者，處三年以
上十年以下有期徒刑。
